臺灣宜蘭地方法院交通事件裁定　　　　 95年度交聲字第116號
移送　機關　交通部公路總局臺北區監理所宜蘭監理站
異　議　人　丁○○
上列受處分人因違反道路交通管理處罰條例案件，對於交通部公
路總局臺北區監理所宜蘭監理站中華民國95年6月30日所為之宜
監字第裁43-A5K201802號、43-A5K201803號裁決處分，聲明異議
，本院裁定如下：
    主  文
原處分撤銷。
丁○○不罰。
    理  由
一、原處分機關係以：異議人即受處分人丁○○於95年3月8日7
    時29分，駕駛車牌號碼9E-1016號自用小客貨車，未隨身攜
    帶駕駛執照，且行經臺北市○○路31號有燈光號誌管制之交
    岔路口闖紅燈，經臺北市政府警察局大同分局交通分隊警員
    掣單舉發。嗣經原處分機關依道路交通管理處罰條例第25條
    第1項第3款、第53條第1項及違反道路交通管理事件統一裁
    罰基準及處理細則第44條第1項之規定，分別裁處新臺幣（
    下同）600元、5,400元罰鍰。
二、異議意旨略以：車牌號碼9E-1016號自用小客貨車並非異議
    人所有，且異議人亦不認識該車主，未曾向該車主借用該自
    用小客貨車，且舉發違反道路交通管理事件通知單2紙上被
    通知人欄「丁○○」之簽名2枚，均非異議人所簽。故異議
    人確未有上開違規事由，為此聲明異議，請求撤銷原處分等
    語。
三、經查：
（一）證人丙○○於本院訊問時證述：「我是協明企業社負責人
      ，車牌號碼9E-1016號自用小客貨車是協明企業社所有。
      我們專門出租影視器材，但是若客戶要租賃車輛，車輛也
      一定出租。我不認識異議人，我沒有僱用他。於95年3月8
      日，協明企業社有將該貨車出租給春田傳播有限公司…我
      們是用簽帳單，簽帳單上有寫出租給該公司的時間及還車
      的時間，至於當天何人駕駛我不知道，我向該公司查詢95
      年3月8日是乙○○駕駛。我不知道車牌號碼9E-1016號自
      用小客貨車於95年3月8日有交通違規。」等語（見本院卷
      第32頁至第33頁）。佐以證人甯宜文於本院訊問時證述：
      「我在春田傳播有限公司擔任製作人。我知道春田傳播有
      限公司於95年3月8日有向協明企業社借用車牌號碼9E-101
      6號自用小客貨車使用，是由下屬員工請來的臨時工開車
      …開車的臨時工收工後，就直接將車開回去當交通車使用
      。我知道95年3月8日這段期間是乙○○在駕駛這輛車輛，
      因為我們當時只有向協明企業社承租這輛車。我們有存留
      乙○○身分證影本，並交給協明企業社，因協明企業社告
      訴我們此人有問題，說法院在調查，所以我們提供給協明
      企業社。我有看過乙○○，本院卷第25頁異議人照片，該
      人不是我所見到的乙○○，照片所示之人我不認識，乙○○跟我們只是暫時的臨時工關係，並非公司僱用的正式員
      工，乙○○從報到至離開約1個多月。」等語（見本院卷
      第57頁至第59頁）。且車牌號碼9E-1016號自用小客貨車
      車主為協明企業社，而協明企業社負責人為證人丙○○，
      此有臺北市監理站95年9月8日北市監北字第09563377300
      號函附車籍資料1份、本院商號資料查詢1紙在卷足憑（見
      本院卷第16頁至第17頁、第20頁）。又春田傳播有限公司
      確有臨時僱用乙○○駕駛車牌號碼9E-1016自用小客貨車
      ，此有春田傳播有限公司勞務報酬單1紙、乙○○國民身
      分證影本1份附卷可參（見本院卷第69頁至第70頁）。可
      證車牌號碼9E-1016號自用小客貨車為協明企業社所有，
      協明企業社負責人丙○○並未僱用異議人，亦不認識異議
      人，於95年3月8日，協明企業社將該自用小客貨車出租予
      春田傳播有限公司，而春田傳播有限公司乃臨時僱用乙○○擔任該自用小客貨車之駕駛人，並非僱用異議人。
（二）又證人甲○○於本院訊問時證述：「於95年3月8日，我任
      職於臺北市大同分局交通分隊擔任警員，負責巡邏、取締
      交通違規、處理車禍，取締交通違規案件迄今有11年。本
      院卷第10頁背面舉發違反道路交通管理事件通知單2紙是
      我所舉發。我取締交通違規事件流程會將違規車輛攔停，
      請違規駕駛人出示駕駛執照、行車執照，然後開單告發。
      我們是用電腦開單，若違規人並無攜帶駕駛執照時，違規
      人報身分證字號、姓名、住址，電腦馬上會下載違規人的
      基本資料，再輸入違規車輛車牌號碼，車輛的資料也會下
      載，我就按列印，通知單就會列印出來，之後就交給違規
      人簽名。違規人在報年籍資料時，我們會向違規人要駕駛
      執照、行車執照，若沒有駕駛執照的話，我們會要求違規
      人拿出國民身分證或全民健康保險卡，全民健康保險卡上
      也有身分證字號。本件違規人應該沒有出示國民身分證，
      因為我第一張是開闖紅燈，若違規人有拿出國民身分證的
      話，電腦輸入正確，我不會再另外開未帶駕駛執照這張通
      知單…。我開第一張闖紅燈舉發通知單時，違規人並未出
      示國民身分證，通知單上會有違規人的年籍資料及住所，
      是因為違規人只要報身分證字號，我們只要輸入身分證字
      號，電腦與監理站是連線的，可以馬上下載年籍資料。因
      為任何人都可以背其他人的身分證字號，所以再開未帶駕
      駛執照這張通知單，違規人必須攜帶駕駛執照到案繳納紅
      單，若違規人沒有該駕駛執照就無法繳納該紅單，我是擔
      心違規人是用他人的身分證字號，因為闖紅燈的部分，違
      規人可以逕自到郵局劃撥繳納罰鍰，但未帶駕駛執照這張
      通知單，違規人必須攜帶駕駛執照到案繳納紅單，所以我
      確定本件違規人當時並沒有給我任何國民身分證、全民健
      康保險卡等證件。本件舉發違反道路交通管理事件通知單
      2紙其上『丁○○』簽名是違規人親自簽名。」等語（見
      本院卷第59頁至第61頁）。並有舉發違反道路交通管理事
      件通知單2紙在卷足憑（見本院卷第10頁背面）。可證證
      人甲○○於取締本件交通違規事件時，違規人並未攜帶任
      何身分證件以供證人甲○○查核，僅將年籍資料告知證人
      甲○○，再由證人甲○○經電腦連線至監理機關，下載異
      議人之年籍資料後掣單舉發，則本件違規駕駛人是否確為
      異議人，自非無疑，況依證人丙○○、甯宜文上開證詞，
      可知於95年3月8日7時29分，駕駛車牌號碼9E-1016號自用
      小客貨車之人應為乙○○，而非異議人甚明。
（三）綜上證據，可證車牌號碼9E-1016號自用小客貨車為協明
      企業社所有，於95年3月8日，協明企業社將該自用小客貨
      車出租予春田傳播有限公司，而春田傳播有限公司則臨時
      僱用乙○○駕駛該自用小客貨車，嗣乙○○於95年3月8日
      7時29分，駕駛該自用小客貨車，未隨身攜帶駕駛執照，
      且行經臺北市○○路31號有燈光號誌管制之交岔路口闖紅
      燈，適為證人甲○○攔停取締，乙○○遂謊報異議人之年
      籍資料，經證人甲○○連線至監理機關，下載異議人之年
      籍資料後掣單舉發。故異議人辯稱：本件違規案件非異議
      人所為等語，堪以採信。
（四）至於異議人聲請傳喚證人乙○○，待證其未有上開交通違
      規之事實，惟證人乙○○業經本院傳喚、拘提無著，此有
      送達證書2紙、臺北市政府警察局南港分局95年12月29日
      北市警南分刑字第09532444700號函1份在卷可參（見本院
      卷第77頁至第78頁、第82頁），為不能調查之證據，且本
      件事證已臻明確，本院認亦無再行調查之必要，附此敘明
      。
（五）綜上所述，足認異議人並無原處分機關所裁決之違規事實
      。原處分未予詳查，遽予裁罰，尚有未洽，本件異議為有
      理由，原處分應予撤銷，另諭知異議人不罰。
四、據上論結，應依道路交通管理處罰條例第87條第2項、道路
    交通案件處理辦法第20條前段，裁定如主文。
中　　華　　民　　國　　96　　年　　1　　 月　  8　 　日
                         臺灣宜蘭地方法院交通法庭
                                 法  官　蘇錦秀
以上正本證明與原本無異。
如不服本裁定，應於裁定送達後5日內向本院提出抗告狀。（需
附繕本）
                                 書記官　葉瑩庭
中　　華　　民　　國　　96　　年　　1 　　月　　9 　　日
